【裁判字號】    88,訴,1319
【裁判日期】    890321
【裁判案由】    強盜等
【裁判全文】
臺灣高雄地方法院刑事判決                        八十八年度訴字第一三一九號
    公  訴  人  臺灣高雄地方法院檢察署檢察官
    被      告  丙○
    指定辯護人  公設辯護人  丁○○
右列被告因強盜等案件，經檢察官提起公訴（八十八年度偵字第一二七０八號），本
院判決如左：
    主  文
丙○毀壞安全設備竊盜，處有期徒刑捌月，緩刑參年。
    事  實
一、丙○意圖為自己不法之所有，於民國八十八年五月十五日晚間十時許，以自備之
    鐵片（未經扣案）打破乙○○所有位於高雄市○○區○○路九九巷六之三號工廠
    之玻璃，伸手入內開啟工廠之大門後，侵入該工廠而竊取財物，共計竊得現金新
    台幣（下同）四百零九元、耳環一付（價值約一千元）及傳真機一台。得手後，
    分別將現金四百零九元、耳環一付置於其上衣及褲子右側口袋內，並將傳真機一
    台放置於其所駕駛之車號ＸＥ－五三四六號自用小客車內。丙○於竊盜得手後，
    發現有人開車前來工廠，乃迅速駕駛上開車輛離開現場，但因一時緊張，竟將該
    車開入附近排水溝內，丙○隨即將竊得之傳真機一台丟棄於排水溝中，並沿排水
    溝之堤防逃逸，後為乙○○之子甲○○及之友人戊○○發現追捕，丙○不得已而
    跳入附近果園中藏匿，又為戊○○所發覺，丙○乃再行逃入附近某汽車修護廠之
    廁所內躲避，仍為戊○○發覺，經戊○○逮捕後交警究辦，並於丙○之上衣及褲
    子有側口袋內起出現金四百零九元、耳環一付。
二、案經被害人王達耀訴由高雄市政府警察局三民第二分局報請臺灣高雄地方法院檢
    察署檢察官偵查起訴。
    理  由
一、訊據被告丙○對於八十八年五月十五日晚間十時許，持鐵片破壞高雄市○○區○○路九九巷六之三號工廠之玻璃，侵入竊得現金四百零九元、耳環一付及傳真機
    一台之事實坦承不諱，核與告訴人乙○○指述及證人甲○○、戊○○證述情節相
    符，並有贓物認領保管收據一紙附卷可稽。事證明確，被告犯行洵堪認定。
二、按刑法第三百二十九條所謂當場，固不以實施竊盜或搶奪者尚未離去現場為限，
    即已離盜所而尚在他人跟蹤追躡中者，仍不失為場。惟於竊盜或搶奪者離去盜所
    後，行至中途始被撞遇，則該中途，不得謂為當場，此時如因彼此爭執，犯人予
    以抵抗，實施強暴或脅迫，除可另成其他罪名外，不生以強盜論之問題，最高法
    院二十八年台上字第一九八四號判例可資參照。經查，證人甲○○於本院審理中
    證稱：「是鄰居看到打電話叫我們，我們趕過去未見到任何人，但玻璃被打破，
    結果在水溝附近見到被告背影，就和戊○○追他，‧‧‧。」等語（見本院八十
    八年十月十四日訊問筆錄），足見證人甲○○、戊○○在到達工廠時，並未發覺
    有任何人停留於現場。且告訴人乙○○於偵查中亦稱：「是鄰居打電話給我，我
    就趕過去，當時窗戶已被打破，丙○在逃跑時與戊○○相遇，我朋友戊○○直覺
    他就是小偷，他就追著被告，與我兒子一起追趕，最後追到果園，之後情形我沒
    看見。」等語（見八十八年度偵字第一二七０八號偵查卷八十八年六月九日訊問
    筆錄）；再輔以，被告於當日行竊後，曾將車輛開入附近排水溝內致無法移動，
    被告因而將竊得之傳真機一台丟棄於排水溝中，沿排水溝之堤防逃逸，倘被告於
    行竊後離開工廠時，尚在證人甲○○、戊○○追躡之視線範圍內，則證人甲○○
    、戊○○當目睹被告將竊盜所得財物丟棄之經過，自可清楚認識被告即為行竊之
    人，而非如告訴人乙○○所言係證人戊○○直覺被告為行竊之人，遂進而追躡。
    是被告當日於行竊後，因發現有人到達現場而立即逃逸，致證人甲○○、戊○○
    及告訴人乙○○到達現場時並未見到被告，足認被告於離開盜所後已非於他人之
    跟蹤追躡中，縱其後為證人戊○○、甲○○撞遇，亦與刑法第百二十九條所謂之
    當場不符。
三、查窗戶為安全設備，工廠屬他人之建築物，被告丙○毀壞工廠之窗戶以侵入行竊
    ，核其所為應係犯刑法第三百零六條第一項之無故侵入他人建築物罪、第三百二
    十一條第一項第二款之毀壞安全設備竊盜罪、第三百五十四條之毀損罪。公訴意
    旨漏未斟酌此點，而認被告所為係犯同法第三百二十九條之準強盜罪，尚有未洽
    ，惟其基本事實同一，本院自應予審理，並變更其起訴法條。又被告毀損他人窗
    戶及侵入他人建築物之目的即為行竊，其所犯上開三罪間，有方法結果之牽連關
    係，應依刑法第五十五條規定，從一重之加重竊盜罪論處。另被告係告訴人乙○○協同友人逮捕後交警究辦，足認其有訴追之意思，公訴人雖僅就被告竊盜及侵
    入他人建築物之之犯行提起公訴，然檢察官就犯罪事實一部起訴者，其效力其於
    全部，本件被告毀損部分之犯罪事實，與前揭論罪科刑之竊盜、侵入建築物部分
    ，有牽連犯之關係，已如前述，本院自應就屬於裁判一罪之毀損部分，一併加以
    裁判。爰審酌被告正值盛年，不思努力謀生，竟欲以此不勞而獲之手段獲取財物
    ，惟念其犯後坦承犯行，深具悔意，且竊盜所得財物非鉅，並已全數歸還被害人
    ，有贓物認領保管收據可參，對被害人所生之損害尚輕等一切情狀，量處如主文
    所示之刑。又被告前未曾受有期徒刑以上刑之宣告，有臺灣高雄地方法院被告全
    國前案紀錄表可按，因一時失慮，偶罹刑典，事後已坦承犯行，深具悔意，經此
    偵審程序及罪刑之宣告，當知所警惕，信無再犯之虞，本院因認所宣告之刑以暫
    不執行為當，併予以宣告緩刑三年，以輔自新。
據上論斷，應依刑事訴訟法第二百九十九條第一項前段、第三百條，刑法第三百零六
條、第三百二十一條第一項第二款、第三百五十四條、第五十五條、第七十四條第一
款，罰金罰鍰提高標準條例第一條前段，判決如主文。
中      華      民      國    八十九    年      三      月    二十一    日
                                  臺灣高雄地方法院刑事第七庭
                                      法  官   曾  淑  娟
右正本證明與原本無異。
如不服本判決，應於判決送達後十日內，向本院提出上訴狀。
                                      書記官   陳  恩  如
中      華      民      國    八十九    年      三      月    二十一    日
刑法第三百零六條：
無故侵入他人住宅、建築物或附連圍繞之土地或船艦者，處一年以下有期徒刑、拘役
或三百元以下罰金。
無故隱匿其內，或受退去之要求而仍留滯者，亦同。
刑法第三百二十一條第一項第二款：
犯竊盜罪而有左列情形之一者，處六月以上五年以下有期徒刑。
毀越門扇、牆垣或其他安全設備而犯之者。
刑法第三百五十四條：
毀棄、損壞前二條以外之他人之物，或致令不堪用，足以生損害於公眾或他人者，處
二年以下有期刑、拘役或五百元以下罰金。


司法院資訊處製作；財團法人民間司法改革基金會備份。
